臺灣桃園地方法院民事簡易判決
110年度壢簡字第1663號
原      告  徐鼎誠  
被      告  吳彩如  
訴訟代理人  蔡瑋  
被      告  郭克今  
上列當事人間請求損害賠償事件，本院於民國111年4月26日言詞
辯論終結，判決如下：
    主    文
一、被告應連帶給付原告新臺幣（下同）12萬6,000元，及均自
    民國110年10月27日起至清償日止，按年息5％計算之利息。
二、訴訟費用1,330元由被告連帶負擔。
三、本判決得假執行。
    事實及理由
壹、程序方面
    按訴狀送達後，原告不得將原訴變更或追加他訴，但擴張應
    受判決事項之聲明者，不在此限。民事訴訟法第255條第1項
    第3款定有明文。經查，原告起訴時聲明原為：被告郭克今
    、吳彩如應給付原告12萬6,000元，及自起訴狀繕本送達翌
    日起至清償日止，按年息5％計算之利息；願供擔保，請准宣
    告假執行。嗣於本院審理中當庭以言詞變更上開第1項聲明
    如主文第1項所示，其餘不變（見本院卷第89頁），核與前
    揭規定相符，應予准許。
貳、實體方面
一、原告主張：
　　緣於109年8月29日上午9時15分許，被告郭克今駕駛車牌號
    碼0000-00號自用小客車（下稱A車）沿桃園市楊梅區萬大路
    152巷往萬大路方向行駛，行經萬大路152巷與164巷交岔路
    口時未依規定減速，適有被告吳彩如駕駛車牌號碼000-0000
    號自用小客車（下稱B車）沿萬大路138巷15弄往164巷方向
    駛至，二車於上開交岔路口發生碰撞，B車復因碰撞力道偏
    移，撞擊訴外人梁馨怡所有停放於路旁之車牌號碼000-0000
    號自用小客車（下稱系爭車輛），致系爭車輛多處零件、鈑
    金損壞（下稱系爭事故）。又系爭事故係因吳彩如行駛時未
    禮讓郭克今、郭克今行經無號誌交岔路口未減速慢行，導致
    系爭車輛受有損害，而為共同侵權行為人，應負連帶損害賠
    償責任。復經桃園市汽車商業同業公會鑑定，系爭車輛受有
    交易價值貶損之損失12萬元，並支出鑑定費用6,000元，嗣
    梁馨怡將系爭車輛損害賠償請求權利讓與原告。為此，爰依
    侵權行為及債權讓與之法律關係，提起本件訴訟。並聲明：
    如變更後之聲明所示。
二、被告則以：
　㈠郭克今：系爭事故肇因吳彩如駕駛B車行經上開交岔路口未禮
    讓所致，二車碰撞後，係B車偏移撞擊系爭車輛而致損壞。
    前次調解程序中，吳彩如的保險公司表示願意就原告損失負
    擔7成責任，而伊認為既然系爭車輛是遭B車直接撞擊毀損，
    應與A車無關，伊沒有肇事責任，不同意負擔剩餘3成之責任
    等語，資為抗辯。並聲明：原告之訴駁回。
　㈡吳彩如：系爭事故經警方初判，肇事主因為吳彩如「左方車
    未讓右方車」，郭克今「未依規定減速」為次因，同意初判
    表之認定，對於原告所受損害應負賠償之責任無意見。
三、本院之判斷：
　㈠原告主張於上揭時、地發生系爭事故，業據其提出與所述相
    符之桃園市政府警察局楊梅分局楊梅交通分隊道路交通事故
    當事人登記聯單、債權讓與同意書、桃園市汽車商業同業公
    會109年9月24日桃汽商鑑定（男）字第109112號AYH-9667汽
    車鑑定報告書、桃園市汽車商業同業公會收據等件為證（見
    本院卷第5頁至第25頁、第67頁、第91頁），復經本院依職
    權向桃園市政府警察局楊梅分局調閱道路交通事故調查卷宗
    核閱無誤（見本院卷第29頁至第58頁），且為被告所不爭執
    ，堪信原告主張發生系爭事故乙節為真。
　㈡原告另主張被告應連帶賠償原告12萬6,000元之損害等節，則
    為郭克今否認，並以前詞置辯。是本件應審酌者厥為：1、
    郭克今就系爭事故之發生是否有疏失？2、被告應連帶賠償
    原告因系爭事故所生之損害金額若干？茲分述如下：
　⒈就系爭事故，被告郭克今確有疏失，應負連帶賠償責任：
　⑴按行車速度，依速限標誌或標線之規定，無速限標誌或標線
    者，應依下列規定：二、行經設有彎道、坡路、狹路、狹橋
    、隧道、學校、醫院標誌之路段、道路施工路段、泥濘或積
    水道路、無號誌之交岔路口及其他人車擁擠處所，或因雨霧
    致視線不清或道路發生臨時障礙，均應減速慢行，作隨時停
    車之準備；汽車行駛至交岔路口，其行進、轉彎，應依下列
    規定：二、同為直行車或轉彎車者，左方車應暫停讓右方車
    先行。道路交通安全規則第93條第1項第2款、第102條第1項
    第2款分別定有明文。又「停」標字，用以指示車輛至此必
    須停車再開，道路交通標誌標線號誌設置規則第177條亦有
    明定。汽車、機車或其他非依軌道行駛之動力車輛，在使用
    中加損害於他人者，駕駛人應賠償因此所生之損害；數人共
    同不法侵害他人之權利者，連帶負損害賠償責任；不能知其
    中孰為加害人者亦同，民法第191條之2前段、第185條第1項
    分別定有明文。又共同侵權行為之成立，不以共同侵權行為
    人間有意思聯絡為必要，苟各行為人之過失行為，均為其所
    生損害之共同原因，即所謂行為關連共同，亦足成立共同侵
    權行為，而就全部損害負連帶賠償責任（最高法院67年台上
    字第1737號判例意旨參照）
　⑵經查，本件經當庭勘驗卷附監視器錄影光碟檔案，結果略以
    ：「檔案名稱：2020_0829_091541_009，並將時間拉至0點0
    分7秒左右，進行播放，畫面可見行車紀錄器車輛行經劃設
    停字標線之路口，未停車再開即通過停止線。於00：00：10
    行車紀錄器車輛進入路口時，一台銀色自用小客車自行車紀
    錄器車輛右方道路駛入黃網線區域，其行向車道亦劃有停字
    標線，同樣未見上開銀色自用小客車有停等之情形。00：00
    ：11處行車紀錄器車輛錄影畫面晃動，顯見兩車發生碰撞，
    行車紀錄器車輛右側遭受撞擊。行車紀錄器車輛於00：00：
    12偏移撞擊停放於路旁白色標線內之車牌號碼000-0000號銀
    色自用小客車」，明確可見事發路口為無號誌之交岔路口，
    吳彩如駕駛之B車為左方車、郭克今駕駛之A車為右方車，又
    A、B二車均行駛於劃有「停」標字市區道路乙節，亦有道路
    交通事故調查表㈠，及編號2、5之道路交通事故現場照片在
    卷可佐（見本院卷第33頁、第44頁、第45頁）。是綜上證據
    以觀，系爭事故發生之緣由，起因於吳彩如駕駛B車沿萬大
    路138巷15弄直行萬大路164巷方向，行經萬大路152巷及164
    巷交岔路口之際，未遵守路口停字標線停車再開，亦未禮讓
    已出現於視線範圍內之右方車（即A車）先行；而郭克今駕
    駛A車行經無號誌之上開交岔路口，未減速慢行，亦未遵守
    「停」標字停車再開，而致A、B二車於該交岔路口處碰撞，
    B車再因碰撞力道而偏移撞擊停放路邊之系爭車輛，堪認被
    告駕駛行為均違反上開規定而有過失甚明，且渠等過失行為
    與系爭車輛損害發生具有相當因果關係，而為系爭車輛受有
    損壞之原因，揆諸上開說明，被告自應就系爭車輛之損害負
    連帶賠償責任。
　⑶至被告郭克今雖辯稱系爭事故肇因於B車撞擊系爭車輛，伊駕
    駛之A車並無直接碰撞系爭車輛，伊就系爭事故並無過失云
    云。然查，系爭車輛毀損既由於A、B二車碰撞之力道致B車
    偏移撞擊所致，此等結果肇始於郭克今、吳彩如均有違反道
    路交通安全規則之駕駛行為，是郭克今就系爭事故之發生亦
    有行為關連共同，則系爭車輛所受之損害，郭克今亦難辭其
    咎，不得以其駕駛之A車未撞擊系爭車輛，遽認其對系爭事
    故無庸擔負肇事之責，是郭克今此部分所辯，並無理由，非
    為可採。
　⒉被告應連帶賠償原告12萬6,000元：　
　　次按損害賠償之目的在於填補所生之損害，其應回復者，並
    非「原有狀態」，而係損害事故發生前之「應有狀態」，自
    應將事故發生後之變動狀況悉數考慮在內。故於物被毀損時
    ，被害人除得請求修補或賠償修復費用，以填補技術性貶值
    之損失而回復物之物理性原狀外，就其物因毀損所減少之交
    易價值，亦得請求賠償，以填補交易性貶值之損失而回復物
    之價值性原狀（最高法院101年度台上字第88號判決意旨參
    照）。是以，於物被毀損時，被害人除得請求修補或賠償修
    復費用，以填補技術性貶值之損失而回復物之物理性原狀外
    ，就其物因毀損所減少之交易價值，亦得請求賠償。依上開
    規定，系爭車輛因系爭事故受損，除得請求被告賠償修復費
    用外，尚得請求車輛毀損所減少之交易價值，先予敘明。又
    當事人為伸張權利所必要支出之費用，如可認為係因他造侵
    權行為所受之損害，即加害行為與損害賠償範圍間有相當因
    果關係者，均非不得向他造請求賠償。經查，原告將系爭車
    輛送請桃園市汽車商業同業公會鑑定，鑑定結果記載略以：
    「車號000-0000，年份為西元2018年5月出廠，正常車況現
    值為49萬元，修復後現值為37萬元，正常車況價值回溯至10
    9年8月份行情」等語，有該車輛鑑定書在卷可考（見本院卷
    第7頁）。揆諸前開說明，系爭車輛因A、B二車碰撞後，由B
    車偏移撞擊而受損，原告固得請求交易性價值貶損之損失。
    而原告為確認系爭事故致系爭車輛受有交易性價值貶損之損
    害金額，支出鑑定費用交由專業公會核定，此為其主張權利
    之必要費用。是原告主張系爭車輛於系爭事故經修復後受有
    交易性貶值12萬元之損害（計算式：49萬元－37萬元＝12萬元
    ），及支出用以證明系爭車輛市價貶損情形之6,000元鑑定
    費用，均屬因本件車禍事故所受之損害，原告此部分之請求
    ，均屬有據。
四、末按給付無確定期限者，債務人於債權人得請求給付時，經
    其催告而未為給付，自受催告時起，負遲延責任。其經債權
    人起訴而送達訴狀，或依督促程序送達支付命令，或為其他
    相類之行為者，與催告有同一之效力，民法第229條第2項定
    有明文。又遲延之債務，以支付金錢為標的者，債權人得請
    求依法定利率計算之遲延利息。但約定利率較高者，仍從其
    約定利率。應付利息之債務，其利率未經約定，亦無法律可
    據者，年息為百分之五，民法第233條第1項、第203條亦有
    明文。本件原告行使對郭克今、吳彩如之侵權行為損害賠償
    請求權，核屬無確定期限之給付，起訴狀繕本均於110年10
    月26日補充送達於被告，有送達證書2份在卷可憑（見本院
    卷第70頁、第71頁），是原告請求自起訴狀繕本送達被告翌
    日即110年10月27日起至清償日止，按年息5％計算之法定遲
    延利息，核無不合。
五、綜上所述，原告依侵權行為及債權讓與之法律關係，請求被
    告連帶給付如主文第1項所示，為有理由，應予准許。
六、本判決係就民事訴訟法第427條第1項所定訴訟適用簡易程序
    所為被告敗訴之判決，依同法第389條第1項第3款之規定，
    應依職權宣告假執行。原告固陳明願供擔保請准宣告假執行
    ，然此僅促使本院依職權發動，毋庸為准駁之諭知。
七、訴訟費用負擔之依據：民事訴訟法第78條、第85條第2項。
    又本件訴訟費用額，依職權確定如主文第2項所示金額（即
    第一審裁判費）。
中　　華　　民　　國　　111 　年　　5 　　月　　13　　日
                  中壢簡易庭  法  官  劉哲嘉
以上為正本係照原本作成。
如不服本判決，應於送達後20日內，向本院提出上訴狀並表明上
訴理由，如於本判決宣示後送達前提起上訴者，應於判決送達後
20日內補提上訴理由書（須附繕本）。
如委任律師提起上訴者，應一併繳納上訴審裁判費。
中　　華　　民　　國　　111 　年　　5 　　月　　13　　日
　　　　　　　　　　　　　　　書記官  陳香菱